臺灣臺中地方法院刑事判決　　　　　　　　　　　　　九十三年度訴字第三七號
　　公　訴　人　臺灣臺中地方法院檢察署檢察官
　　被　　　告　乙○○
右列被告因偽造文書等案件，經檢察官提起公訴（九十二年度偵字第六五六六號），
本院合議庭裁定由受命法官獨任進行簡式審判程序，判決如左：
    主  文
乙○○共同行使偽造私文書，足以生損害於他人，處有期徒刑伍月，如易科罰金，以
佰元折算壹日。在軍公教Ｍｏｔｏｒｏｌａ─Ｔ二九八八專案行動電話服務申請書
參紙上偽造之「丙○○」署押各壹枚及扣案之「丙○○」印章壹枚，均沒收。
    事  實
一、乙○○得知陳宗勳於民國九十年五月二十四日凌晨，在彰化縣員林鎮○○路上，
    竊得丙○○所有之車牌號碼ＯＥ─八一三二號自用小客車及其車內丙○○所有之
    皮包一個，內有富邦銀行信用卡一張、上海銀行提款卡一張、身分證及駕照等物
    （陳宗勳所犯竊盜部分業經臺灣彰化地方法院於九十年七月四日以九十年度易字
    七０九號判決判處有期徒刑十月確定）。嗣陳宗勳（另經臺灣彰化地方法院於九
    十一年六月四日以九十年度易字第一五０二號判決判處有期徒刑五月確定，下稱
    前案）與乙○○竟謀議冒用丙○○名義申請行動電話，共同基於意圖為自己不法
    之所有、偽造暨行使偽造私文書之犯意聯絡，由乙○○於九十年五月二十四日某
    時，至其所知悉位於彰化縣員林鎮之某刻印店，委託不知情之刻印店人員偽刻丙○○之印章一枚，二人乃於同年月二十六日持丙○○之身分證件及偽刻之印章至
    遠傳電訊股份有限公司之經銷商南投縣南投市甲○○○有限公司（以下簡稱甲○○○公司），申購行動電話，由乙○○在外接應，陳宗勳則出面與不知情之甲○○○公司人員洽談事宜，並在其填寫後交還店員之軍公教Ｍｏｔｏｒｏｌａ─Ｔ
    二九八八專案行動電話服務申請書三份上，接續偽簽丙○○之署押各一枚，而偽
    造上開私文書後並行使之，致使甲○○○公司之人員陷於錯誤，同意出租000
    0000000、0000000000、0000000000號等三支行動
    電話，足以生損害於丙○○與甲○○○公司之利益，迄九十年五月二十九日為甲○○○公司人員發覺有異，隨即予以終止其撥接服務。嗣於九十年五月三十日中
    午十二時許，在乙○○之彰化縣二水鄉○○路二水釣蝦場（未營業）為警查獲車
    牌號碼ＯＥ─八一三二號自用小客車，並在乙○○房間內之垃圾筒查獲丙○○之
    身分證一枚及偽刻之丙○○印章一枚，始查悉上情。
二、案經彰化縣警察局田中分局報請臺灣彰化地方法院檢察署檢察官呈請臺灣高等法
    院臺中分院檢察署檢察長令轉臺灣臺中地方法院檢察署檢察官偵查起訴。
    理  由
一、本件被告乙○○所犯係死刑、無期徒刑、最輕本刑為三年以上有期徒刑以外之罪
    ，其於準備程序中就被訴事實均為有罪之陳述，經告知簡式審判程序之旨，並聽
    取公訴人及被告之意見後，本院合議庭認為適宜而裁定由受命法官獨任進行簡式
    審判程序，合先敘明。
二、訊據被告乙○○對於右揭犯罪事實坦承不諱，核與同案被告陳宗勳於偵訊時及前
    案審理中供述情節大致相符（見他字第一六五八號卷第六一頁至第六四頁、偵字
    第六五六六號卷第三五頁至第三七頁及前案卷第四六頁至第四九頁筆錄），並經
    被害人丙○○於警詢時指述甚詳（見警卷第七頁至第八頁筆錄），復經證人即被
    告乙○○配偶陳秋月（見前案卷第六六頁至第六九頁及偵字第六五六六號卷第一
    六頁至第一八頁筆錄）、查獲警員鄭樵金、甲○○○公司負責人廖寸、職員江世
    民（均見他字第一六五八號卷第七五頁至第七七頁筆錄）於前案審理中或偵訊時
    結證在卷，並有中華電信行動電話申請人基本資料一份、遠傳電信股份有限公司
    函覆之軍公教Ｍｏｔｏｒｏｌａ─Ｔ二九八八專案行動電話服務申請資料三份及
    照片六張等件在卷可稽，此外復有丙○○之身分證（已領回）及偽刻之丙○○印
    章一枚扣案可資佐證。參以卷附之遠傳電信股份有限公司函覆之冒用被害人丙○○名義申請行動電話之資料，該行動電話持機人丙○○之電話係記載00000
    0000，而此電話號碼經證人陳秋月（見前案卷第八六頁筆錄）及被告乙○○
    （見本院九十三年三月十日簡式審判筆錄第六頁）均供稱係被告乙○○所經營二
    水釣蝦場之電話，而被害人丙○○之身分證一枚及印章一枚復係於釣蝦場內乙○○之房間內垃圾筒所查獲；同案被告陳宗勳於前案中供述其與被告乙○○有共犯
    關係，而非稱此完全為乙○○所為，並不足以減免其刑責，其當無誣陷被告乙○○之理，而被告乙○○於本案審理中復供承其有開車去找刻印店刻被害人丙○○
    的印章，二、三天後與同案被告陳宗勳一起去申辦行動電話等情（見本院九十三
    年三月十日簡式審判筆錄第四、五頁）。綜上，足認被告乙○○與陳宗勳就上開
    犯行有犯意聯絡及行為分擔甚明。是以本件事證已臻明確，被告乙○○犯行堪予
    認定。
三、查被告乙○○與陳宗勳共同基於冒用丙○○名義申請行動電話之犯意聯絡，由乙○○至某刻印店委託不知情之刻印店人員偽刻丙○○之印章一枚後，二人即持丙○○之身分證件及偽刻之印章至甲○○○公司申購行動電話，乙○○在外接應，
    由陳宗勳出面與不知情之甲○○○公司人員洽談事宜，並在行動電話服務申請書
    上填寫資料、偽簽丙○○之署押後持交店員而行使之，致使甲○○○公司之人員
    陷於錯誤，同意出租前開行動電話門號，足以生損害於丙○○與甲○○○公司之
    利益。核被告乙○○所為，係犯刑法第二百十七條第一項偽造印章罪、第二百十
    六條、第二百十條行使偽造私文書罪及刑法第三百三十九條第一項詐欺取財罪。
    被告乙○○與陳宗勳就本件犯行有犯意之聯絡及行為之分擔，為共同正犯。被告
    乙○○委託不知情之刻印店人員偽刻丙○○之印章一枚，為間接正犯。被告在軍
    公教Ｍｏｔｏｒｏｌａ─Ｔ二九八八專案行動電話服務申請書三紙上偽簽丙○○
    署押各一枚之行為，核其行為之本質，係以接續之意思，於密接時間、地點，以
    類似方法分別犯同一之罪，均係接續犯，為實質上一罪。被告於軍公教Ｍｏｔｏ
    ｒｏｌａ─Ｔ二九八八專案行動電話服務申請書三紙上偽簽丙○○署押之行為，
    係偽造上開行動電話服務申請書之部分行為，而偽造行動電話服務申請書之低度
    行為，又為行使行動電話服務申請書之高度行為所吸收，均不另論罪。被告所犯
    上開各罪間，有方法結果之牽連關係，應依牽連犯之規定，從一重之行使偽造私
    文書罪處斷。公訴人就被告偽造印章部分雖未論罪，惟此既經公訴人起訴於被告
    犯罪事實中，且與其他各罪間有牽連犯之裁判上一罪之關係，應屬起訴效力範圍
    所及，此部分容係漏載，本院自得併予審究，附此敘明。爰審酌被告為圖便利而
    偽造行動電話服務申請資料申辦門號，獲取不法利益，然數日後為甲○○○公司
    人員發覺有異，隨即予以終止其撥接服務，所生危害尚未擴大，並念及被告犯罪
    手段平和，且於本院審理中坦承犯行，犯後態度尚稱良好等一切情狀，量處如主
    文所示之刑，並諭知易科罰金之折算標準。又在軍公教Ｍｏｔｏｒｏｌａ─Ｔ二
    九八八專案行動電話服務申請書三紙上偽造之「丙○○」署押各一枚及扣案偽造
    之「丙○○」印章一枚，不問屬於犯人與否，均應依刑法第二百十九條之規定，
    併予宣告沒收。
據上論斷，應依刑事訴訟法第二百七十三條之一第一項、第二百九十九條第一項前段
，刑法第二十八條、第二百十六條、第二百十條、第二百十七條第一項、第三百三十
九條第一項、第五十五條、第四十一條第一項前段、第二百十九條，罰金罰鍰提高標
準條例第一條前段、第二條，判決如主文。
本案經檢察官丁○到庭執行職務
中      華      民      國    九十三    年      三      月    二十四    日
                                    臺灣臺中地方法院刑事第八庭
                                          法  官   吳  崇  道
右正本證明與原本無異。
如不服本判決，應於判決送達後十日內向本院提出上訴狀，上訴於臺灣高等法院臺中
分院( 須附繕本 )。
                                          書記官
中      華      民      國    九十三    年      三      月    二十四    日
刑法第二百十六條
行使第二百十條至第二百十五條之文書者，依偽造、變造文書或登載不實事項或使登
載不實事項之規定處斷。
刑法第二百十條
偽造、變造私文書，足以生損害於公眾或他人者，處五年以下有期徒刑。
刑法第二百十七條
偽造印章、印文或署押，足以生損害於公眾或他人者，處三年以下有期徒刑。
盜用印章、印文或署押，足以生損害於公眾或他人者，亦同。
刑法第三百三十九條
意圖為自己或第三人不法之所有，以詐術使人將本人或第三人之物交付者，處五年以
下有期徒刑、拘役或科或併科一千元以下罰金。
以前項方法得財產上不法之利益或使第三人得之者，亦同。
前二項之未遂犯罰之。
